# 有没有担保公司关于申请专项资金的审计报告

提问人：tianjing199907 时间：2011-05-04 10:35:15
有没有担保公司关于申请专项资金的审计报告

回答人：chenyiwei
应当没有此类报告的标准格式。但我以前在本版面上提示过此类专项报告的一般注意要点，你可以搜索一下。